【裁判字號】    90,交抗,203
【裁判日期】    900628
【裁判案由】    違反道路交通管理處罰條例
【裁判全文】
臺灣高等法院交通事件裁定                          九十年度交抗字第二三號
    抗告人即
    受處分人  甲○○
右抗告人因違反道路交通管理處罰條例案件，不服臺灣臺北地方法院交通法庭中華民
國九十年六月六日所為駁回其聲明異議之裁定（九十年度交聲字第五○二號），提起
抗告，本院裁定如左：
    主  文
抗告駁回。
    理  由
一、本件抗告意旨略以：抗告人於民國八十九年十二月九日固有將騎乘之車號ＤＦＧ
    －六三九號機車停放在台北市信義區世貿中心對面的空地上，而當時該處並未設
    立禁止停車警示牌，也未劃白線停車格，是抗告人並無違規停車之可言，警員任
    意開單告發，而原審竟駁回抗告人之聲明異議，實有未洽，為此提起抗告云云。
二、按道路交通管理處罰條例（民國九十年一月十七日總統修正公布之道路交通管理
    處罰條例，其施行日期依同條例第九十三條規定須由行政院以命令定之，而行政
    院係於九十年四月三日以台九十交字第０一九三一七號令發布修正後之該條例自
  九十年六月一日起施行，故以下所述及之本條例，如無特別註明，乃係修正生效
    後之新法，而於敘述上如係九十年一月十七日修正，同年六月一日生效施行前之
    該條例，則會在該條例下加註【舊法】以資辨明，惟本件以下所述及之道路交通
    管理處罰條例第三條第八款及第五十六條第一項第九款規定並未在該條例於八十
    九年一月十七日公布時，作任何之修正，故本件以下所稱之該條例第三條第八款
    及第五十六條第一項第九款，即無區分新舊法之必要）所稱之汽車，依該條例第
    三條第八款規定包括機器腳踏車，又汽車駕駛人停車時，停車位置不依規定者，
    處新台幣（以下同）六百元以上一千二百元以上罰鍰，道路交通管理處罰條例第
    五十六條第一項第九款亦定有明文。
三、查本件抗告人於八十九年十二月九日下午四時四十二分許，將其騎乘為其所有車
    號ＤＦＧ－六三九號輕型機車，在舉辦電腦展之台北市信義區世貿中心旁之台北
    市○○區○○路五段前之人行道上，未依規定停放，而停放在該人行道機車停車
    格外之綠地上，為台北市政府警察局信義分局交通分隊（以下稱信義分局）員警
    莊南樓當場以拍照之方式採證，並以抗告人有違反道路交通管理處罰條例第五十
    六條第一項第九款規定之行為逕行掣單舉發，嗣抗告人於舉發通知單上所載應到
    案日期前向原處分機關提出申訴，經原處分機關函請舉發單位即信義分局調查結
    果，仍認抗告人確有違規停車之行為，原處分機關乃依道路交通管理處罰條例第
    三條第八款、第五十六條第一項第九款規定於九十年五月十五日從輕裁處抗告人
    罰鍰六百元等情。有台北市政府警察局北市警交大字第ＡＩ0000000號舉
    發違反道路交通管理事件通知單、台北市政府警察局信義分局九十年三月二十三
    日北市警信分字第九○六○九七四九○○號函及台北市交通事件裁決所違反道路
    交通管理事件裁決書各一份暨採證照片四幀在卷可稽。而依警員所攝得抗告人於
    前揭時地停車位置之採證相片以觀，抗告人停車地點並不是上開路段上所劃設可
    供一般機車停車之位置，前開路段一般機車合法停放之位置係劃設在人行道上，
    且機車車頭朝外，此有其他機車合法停放於該處亦同為攝入採證相片可稽，而抗
    告人所有前開車號之機車停放位置，已在劃設機車停車位之人行道之外，其車尾
    與合法停車機車之車尾相對，其車頭朝道路內側面向綠地，此足見抗告人所有機
    車停放之地點顯非在上開路段上所劃設可供一般機車停車之位置上，其違規停車
    之事實，應堪認定。抗告人所辯該處所並未禁止停車，伊並無違規停車云云，自
    無可採。從而原處分機關因而就抗告人前揭違規行為，依首揭法條規定裁處罰鍰
    六百元，並無不當，原審因而認抗告人之聲明異議為無理由，而予駁回，經核並
    無不合，抗告人抗告意旨猶執陳詞否認有違規停車之事實，顯無理由，應予駁回
    。
據上論斷，應依道路交通案件處理辦法第二十六條，刑事訴訟法第四百十二條，裁定
如主文。
中    華    民    國    九十      年        六      月      二十八      日
                            台灣高等法院交通法庭
                                審判長法  官  張  連  財
                                      法  官  李  英  勇
                                      法  官  張  傳  栗
右正本證明與原本無異。
不得再抗告。
                                      書記官  王  秀  雲
中    華    民    國    九十      年        六      月      二十八      日


司法院資訊處製作；財團法人民間司法改革基金會備份。
